【裁判字號】    92,訴,802
【裁判日期】    921008
【裁判案由】    毒品危害防制條例
【裁判全文】
臺灣彰化地方法院刑事判決                          九十二年度訴字第八二號
    公  訴  人  臺灣彰化地方法院檢察署檢察官  簡股
    被      告  甲○○
右列被告因違反毒品危害防治條例案件，經檢察官提起公訴（九十二年度毒偵字第一
五八０號），本院認有刑事訴訟法第二百七十三條之一第一項之情形，而改依簡式審
判程序判決如左：
        主  文
甲○○施用第一級毒品，處有期徒刑壹年捌月。
        事  實
一、甲○○有恐嚇、殺人、違反麻醉藥品管理條例、毒品危害防制條例、妨害自由等
    前科，最後於民國八十八年四月間因違反毒品危害防制條例等案件，經本院於八
    十八年八月三十一日判處應執行有期徒刑十月確定，再於八十九年一月間因違反
    毒品危害防制條例等案件，經台灣高等法院台中分院於八十九年十一月二十七日
    判處應執行有期徒刑二年確定，前開二罪經入監合併執行後，於九十二年一月二
    十一日假釋出獄，假釋縮刑期間至九十二年十月十四日屆滿，現仍假釋中。又於
    八十六年七月間及八十八年一月間分別因施用毒品案件，經台灣台中地方法院以
    八十六年度訴字第一九一一號，及本院以八十八年度毒聲字第七三號裁定送勒戒
    處所觀察、勒戒後，均認無繼續施用毒品之傾向，分別由台灣台中地方法院於八
    十七年七月三十一日判決免刑，及台灣彰化地方法院檢察署檢察官於八十八年一
    月十九日，以八十八年度偵字第六一一號為不起訴處分確定。再於八十八年四月
    間因施用毒品案，經本院以八十八年度毒聲字第一七００號裁定送強制戒治，並
    由台灣彰化地方法院檢察署檢察官提起公訴，由本院於八十八年八月三十一日判
    處應執行有期徒刑十月確定。前開強制戒治經本院以八十八年毒聲字第四０三０
    號裁定停止戒治所餘戒治期間付保護管束，然於保護管束期間再施用毒品而撤銷
    停止戒治，並經檢察官起訴，由台灣高等法院台中分院於八十九年十一月二十七
    日判處施用第一級毒品有期徒刑一年六月，施用第二級毒品有期徒刑七月，應執
    行有期徒刑二年確定。仍不知悔改，復基於施用第一級毒品之犯意，於九十二年
    四月十一日七、八時許，在彰化縣鹿港鎮○○路一號「百姓公廟」，以將海洛因
    溶入水中，再以針筒注射之方式，施用海洛因一次。嗣於九十二年四月十一日十
    一時許，在彰化縣鹿港鎮○○路一號「百姓公廟」前查獲，經得其同意採尿送驗
    後呈嗎啡陽性反應，始悉上情。
二、案經彰化縣警察局鹿港分局報請臺灣彰化地方法院檢察署檢察官偵查起訴，本院
    認有刑事訴訟法第二百七十三條之一第一項之情形，而改依簡式審判程序審理。
        理  由
一、按除被告所犯為死刑、無期徒刑、最輕本刑為三年以上有期徒刑之罪或高等法院
    管轄第一審案件者外，於前條第一項程序進行中，被告先就被訴事實為有罪之陳
    述時，審判長得告知被告簡式審判程序之旨，並聽取當事人、代理人、辯護人及
    輔佐人之意見後，裁定進行簡式審判程序；除簡式審判程序及簡易程序案件外，
    第一審應行合議審判，刑事訴訟法第二百七十三條之一第一項、第二百八十四條
    之一分別定有明文。本件被告甲○○所涉係死刑、無期徒刑、最輕本刑為三年以
    上有期徒刑之罪或高等法院管轄第一審案件以外之罪，並於本院行準備程序時就
    被訴事實為有罪之陳述，本院合議庭依前揭規定，經評議結果，裁定改由一名法
    官獨任行簡式審判程序，先予敘明。
二、右揭犯罪事實，業據被告甲○○於本院審理時坦承不諱，且其被查獲後為警採集
    之尿液，經送請彰化縣衛生局檢驗結果，呈嗎啡（海洛因施用入人體後，水解還
    原成嗎啡，再循嗎啡之代謝方式排出體外）陽性反應，有彰化縣衛生局九十二年
    四月二十一日煙檢字第九二０七五六號煙毒尿液檢驗成績書一紙在卷可按。被告
    之自白堪以採信。本件事證明確，被告犯有施用毒品之犯行應堪認定。
三、又被告曾於八十六年七月間及八十八年一月間分別因施用毒品案件，經台灣台中
    地方法院以八十六年度訴字第一九一一號，及本院以八十八年度毒聲字第七三號
    裁定送勒戒處所觀察、勒戒後，均認無繼續施用毒品之傾向，分別由台灣台中地
    方法院於八十七年七月三十一日判決免刑，及台灣彰化地方法院檢察署檢察官於
    八十八年一月十九日，以八十八年度偵字第六一一號為不起訴處分確定。再於八
    十八年四月間因施用毒品案，經本院以八十八年度毒聲字第一七００號裁定送強
    制戒治，並由台灣彰化地方法院檢察署檢察官提起公訴，由本院於八十八年八月
    三十一日判處應執行有期徒刑十月確定。前開強制戒治經本院以八十八年毒聲字
    第四０三０號裁定停止戒治所餘戒治期間付保護管束，然於保護管束期間再施用
    毒品而撤銷停止戒治，並經檢察官起訴，由台灣高等法院台中分院於八十九年十
    一月二十七日判處施用第一級毒品有期徒刑一年六月，施用第二級毒品有期徒刑
    七月，應執行有期徒刑二年確定等情，有台灣高等法院被告全國前案紀錄表及臺
    灣彰化地方法院檢察署刑案資料查註紀錄表等資料在卷足憑，顯係於前案施用毒
    品經二次觀察、勒戒後，均認無繼續施用毒品之傾向，由法院為免刑判決及檢察
    官為不起訴處分，再因施用毒品經強制戒治後，五年內再犯本件施用毒品罪，應
    予依法論科。
四、核被告所為，係犯毒品危害防制條例第十條第一項之施用第一級毒品罪。被告持
    有第一級毒品之低度行為應為其施用之高度行為吸收，不另論罪，並予敘明。爰
    審酌被告犯罪次，前案因施用第一級毒品業經判處有期徒刑一年六月，施用之期
    間、動機、目的、方法、不知珍惜身體，犯罪所生危害，及犯後坦承犯行，態度
    良好等一切情狀，量處如主文所示之刑，以示懲處。
五、公訴人認被告曾於八十八年四月間因違反毒品危害防制條例等案件，經本院於八
    十八年八月三十一日判處應執行有期徒刑十月確定，並於九十年十一月三日執行
    完畢，為累犯云云。然查，被告所犯前開犯行經定罪後，係與其於八十九年一月
    間因違反毒品危害防制條例等案件，經台灣高等法院台中分院於八十九年十一月
    二十七日判處應執行有期徒刑二年之刑期合併執行，嗣因合併執行而經台灣台東
    地方法院於九十二年一月十日以九十二年度聲字第一九裁定准予假釋，有上開裁
    定書附卷可按。是前開因違反毒品危害防制條例等案件，經判處十月確定之刑並
    未執行完畢，故被告並無累犯之情形，公訴人認被告屬累犯，容有誤會，附此敘
    明。
據上論斷，應依刑事訴訟法第二百七十三條之一第一項、第二百九十九條第一項前段
，毒品危害防制條例第十條第一項，判決如主文。
本案經檢察官黃玉琪到庭執行職務。
中      華      民      國      九十二      年      十      月    八    日
                                臺灣彰化地方法院刑事第一庭
                                    法      官  陳  秋  錦
右正本證明與原本無異。
如不服本判決，應於判決送達後十日內，向本院提出上訴狀（須附繕本）。
                                    法院書記官  于  淑  真
中      華      民      國      九十二      年      十      月    八    日
毒品危害防制條例第十條
施用第一級毒品者，處六月以上五年以下有期徒刑。
施用第二級毒品者，處三年以下有期徒刑。


司法院資訊處製作；財團法人民間司法改革基金會備份。
